【裁判字號】    98,訴,3631
【裁判日期】    981203
【裁判案由】    公共危險
【裁判全文】
臺灣臺中地方法院刑事判決              98年度訴字第3631號
公  訴  人  臺灣臺中地方法院檢察署檢察官
被      告  乙○○
                      之1
上列被告因公共危險案件，經檢察官提起公訴（98年度偵字第
24463號），本院判決如下：
    主    文
乙○○放火燒燬現供人使用之住宅，未遂，處有期徒刑壹年拾月
。緩刑年，緩刑期間付保護管束。
    犯罪事實
一、乙○○於民國98年10月12日中午11時32分許，因與其前妻發
    生口角後心情不佳，乃萌輕生之念，明知其所居住之臺中縣
    豐原市○○○路○段121號15樓之1所在之建築物，係多人居
    住使用之住宅，若引燃衣物等易燃物將有燒燬該住宅之虞，
    竟仍基於放火燒燬現供人使用住宅之犯意，將易燃之衣物、
    紙張及其他雜物等物品，堆置在其前揭住處之客廳地板上後
    ，以打火機點燃該等易燃物品，進而引發大量濃煙，並致該
    等物品燒燬及該處客廳地板燻黑。而乙○○及其當時躲藏在
    該處陽台之女兒甲○○、丙○○均因吸入大量濃煙而產生一
    氧化碳之毒性作用，且甲○○、丙○○均因而引發急性支氣
    管炎。嗣經警消人員據報後趕赴現場處理及滅火，並立即將
    乙○○、甲○○及丙○○等人送醫急救，因而未發生燒燬該
    住宅之結果而未遂。
二、案經臺中縣警察局豐原分局報請臺灣臺中地方法院檢察署檢
    察官偵查起訴。
    理    由
一、按現行刑事訴訟法為保障被告之反對詰問權，排除具有虛偽
    危險性之傳聞證據，以求實體真實之發見，於該法第159條
    第1項明定被告以外之人於審判外之言詞或書面陳述，除法
    律有規定者外，不得作為證據。又被告以外之人於審判外之
    陳述，雖不符前4條之規定（即刑事訴訟法第159條之1至同
    條之4），而經當事人於審判程序同意作為證據，法院審酌
    該言詞陳述或書面陳述作成時之情況，認為適當者，亦得為
    證據；當事人、代理人或辯護人於法院調查證據時，知有第
    159條第1項不得為證據之情形，而未於言詞辯論終結前聲明
    異議者，視為有前項之同意，刑事訴訟法第159條之5定有明
    文。本件檢察官、被告並未就卷內證據資料之證據能力有所
    爭執，且迄於言詞辯論終結前，均未主張有刑事訴訟法第15
    9條第1項不得為證據之情形，是應認已同意卷內證據均得作
    為證據，且經本院審酌後，認無不適當之情形，應認本案調
    查之卷內證據均有證據能力，合先敘明。
二、訊據被告乙○○對於上揭犯罪事實坦承不諱，核與證人林茂
    華、甲○○、丙○○於警詢中之證述情形相符，復有現場圖
    一紙、照片12張及行政院衛生署豐原醫院診斷證明書3紙附
    卷可佐。本案事證明確，被告犯行堪予認定。
三、核被告所為，係犯刑法第173條第3項、第1項放火燒燬現供
    人使用之住宅未遂罪。被告著手於犯罪之實行而未遂，依刑
    法第25條第2項減輕其刑。又被告與前妻口角爭執，又有經
    濟壓力，一時情緒失控萌輕生之念而犯下大錯，犯後甚為悔
    悟，且其母林江秀枝又係重度肢障，有中華民國殘障手冊影
    本1份附卷可佐，行為顯可憫恕，客觀上足以引起一般人之
    同情，雖處以最低度刑乃嫌過重，爰依刑法第59條規定酌減
    其刑。查被告並無前科，未曾受過有期徒刑以上刑之宣告，
    有台灣高等法院被告前案紀錄表1份附卷可佐，目前又有正
    當工作，在臺隆手套實業股份有限公司工作，有服務證明書
    1份附卷可佐，本院認其經此教訓，應無再犯之虞，爰併予
    宣告緩刑3年，以啟自新。惟為使被告於緩刑期間深知警惕
    ，使被告培養正確的法治觀念，而能謹言慎行，爰於緩刑期
    間付保護管束。
據上論斷，應依刑事訴訟法第299條第1項前段，刑法第173條第3
項、第1項、第25條第2項、第59條、第74條第1項第1款、第93條
第1項第2款，判決如主文。
本案經檢察官丁○○到庭執行職務。
中    華    民    國    98    年    12    月    3    日
                  刑事第二庭  審判長法  官  曾佩琦
                                    法  官  黃佩韻
                                    法  官  郭德進
以上正本證明與原本無異。
如不服本判決應於收受判決後10日內向本院提出上訴書狀，並應
敘述具體理由；其未敘述上訴理由者，應於上訴期間屆滿後20日
內向本院補提理由書（均須按他造當事人之人數附繕本）「切勿
逕送上級法院」。
                                    書記官  陳惠玲
中    華    民    國    98    年    12    月    3    日
附錄論罪科刑法條
中華民國刑法第173條
（放火或失火燒燬現住建築物及交通工具罪）
放火燒燬現供人使用之住宅或現有人所在之建築物、礦坑、火車
、電車或其他供水、陸、空公眾運輸之舟、車、航空機者，處無
期徒刑或 7 年以上有期徒刑。
失火燒燬前項之物者，處 1 年以下有期徒刑、拘役或 5 百元以
下罰金。
第 1 項之未遂犯罰之。
預備犯第 1 項之罪者，處 1 年以下有期徒刑、拘役或 3 百元
以下罰金。


司法院資訊處製作；財團法人民間司法改革基金會備份。
